# 前期差错更正，所得税怎么处理

提问人：wangkai850107 时间：2013-04-15 14:01:21
我觉得应如此处理： 会计上：作为前期差错更正后，调整利润表的上年相关项目的同时，应当考虑对所得税的影响，调整上年末的应交税费及所得税费用，上年净利润的变动应该是扣除所得税影响后的净额。 税法上：以当期的税前利润为基础，对前期差错更正的调整作为纳税调整项目在当期的企业所得税汇算表上进行纳税申报。 如此，就不会因为前期差错更正而多交或少交税了。

回答人：chenyiwei
不排除某些影响重大或者不同年度之间的税务处理不一致的项目，应当恢复到按其原始发生期间申报的可能性，即调整前期的审报表。其余基本赞同。